FELIPE DE JESÚS CARRERA RENDÓN

DISEÑADOR Y PROGRAMADOR WEB <>









Soy licenciado en Diseño Gráfico, con especialidad en diseño y programación web, tengo experiencia con mas de 6 años trabajando con diferentes lenguajes y herramientas de desarrollo según lo a requerido mis actividades en el trabajo. Soy una persona comprometida, autodidacta y comprometida con el empuje de superarme todos los días mejorando y actualizando mis habilidades.

Educación

Universidad alva edisón: Licenciatura en Diseño Gráfico

Universidad alva edisón: Técnico en Sistemas Computacionales

Experiencia

FREELANCE MAR 2020-ACTUAL DISEÑO GRÁFICO PROGRAMACIÓN WEB EDICIÓN DE FOTOGRAFÍA, EDICIÓN DE IMÁGENES, SOPORTE A SITIOS WEB

JB EMPRESARIAL **MAR 2020 - MAR 2020** DISEÑADOR FRONT END CON VUEJS

VALVULAS ROS OCT 2018 - OCT 2019 PROGRAMADOR WEB VUEJS

GRUPO COMERCIAL PANASA ENE-2014 ENE-2018 DISEÑO Y PROGRAMACIÓN WEB CON PHP, MYSQL, JQUERY

AGUA INMACULADA ENE-2008-ENE-2014 JEFE DE DISEÑO Y SISTEMAS



Contact

- □ LDGFELIPECARRERA@GMAIL.COM
- PUEBLA, MÉXICO
- 2227328662
- https://ldgfelipe.github.io/ldgbehance/

Skills



















Lenguaje

Inglés

Español

FELIPE DE JESÚS CARRERA RENDÓN

DISEÑADOR Y PROGRAMADOR WEB <>







MÁS SKILLS

Lenguajes Nivel HTML----- Experto ¡Query ----- Experto PHP----- Experto Vuejs -----Avanzado JavaScript----- Medio Node is-----Medio MySql ----- Medio MongoDB -----Medio React js ----- Básico Angular ----- Básico Wordpress----Avanzado

SITIOS DESARROLLADOS

http://algiocontrol.ml/ http://barbershopmasterclass.ml/ http://encuestas.cf/ http://kumonpuebla.com/ https://planetapreescolar.com http://mejorproducto.ml/ http://mind-publicidad.com/ http://neurociencia.ml/ http://ortopedistapuebla.ml/ https://colegiodiscovery.edu.mx/tienda/

CURSOS CERTIFICADOS EN:



